# 请问公司上市，有一年审计报告是带强调事项段的审计报告可以吗

提问人：6889219 时间：2012-10-29 11:58:13
各位前辈，如题请问 公司上市，有一年审计报告是带强调事项段的审计报告 可以吗？ 该事项算是重大不确定性事项，影响当年的利润，但是不确定

回答人：chenyiwei
你说的强调事项段是出现于申报财务报表审计报告中，还是原始财务报表中？ 如果是出现于申报财务报表的审计报告中，尽管《首次公开发行股票并上市管理办法》《首次公开发行股票并在创业板上市管理暂行办法》都只是要求“由注册会计师出具无保留意见的审计报告”，而带强调事项段的无保留意见也是无保留意见的一种，但实务中从未有包含强调事项段的申报财务报表审计报告可以过会的先例。 如果是出现于原始财务报表的审计报告中，则应当在差异说明中详细说明当初出具强调事项段的理由，以及后续不确定性事项的消除情况，以及为何在申报报表中不再出现该强调事项。在解释充分、合理的前提下，可能不会构成实质性障碍。

提问人：6889219 时间：2012-10-29 15:11:06
回复 chenyiwei 的帖子
我们现在还没要上市，只是做准备，因为这事可能在今年就成强调事项段了。
未来这事肯定能解决，应该也不会出什么大事，只是收购一公司，已经交接了，但是收购价还存在争议，现在谈不下来。
未来可以重新再对这年出审计报告啊？
感谢版主答疑

回答人：chenyiwei
如果相关的不确定性在申报财务报表出具审计报告时已经消除的，一般申报财务报表中不会就此出现强调事项段。但本年度审计报告应根据该不确定性在报告出具日是否消除及其影响程度，确定是否需带强调事项段。